---
title: "Untitled"
author: "Francisco Villarroel"
date: "28-01-2022"
output: pdf_document
---

```{r setup, include=FALSE}
knitr::opts_chunk$set(echo = TRUE)
knitr::opts_knit$set(root.dir = rprojroot::find_rstudio_root_file())
library(knitr)
opts_chunk$set(results = 'asis',     # Can also be set at chunk level
              comment = NA,
              prompt  = FALSE,
              cache   = FALSE)
library(summarytools)
st_options(plain.ascii = FALSE,       # Always use in Rmd documents
           style       = "rmarkdown",
           subtitle.emphasis = FALSE)

```

```{r, echo=FALSE, message=FALSE}
ipak <- function(pkg){
  new.pkg <- pkg[!(pkg %in% installed.packages()[, "Package"])]
  if (length(new.pkg)) 
    install.packages(new.pkg, dependencies = TRUE)
  sapply(pkg, require, character.only = TRUE)
}

# usage
packages <- c("tidyverse","dplyr","haven","ggplot2","readxl","summarytools", "patchwork","stringr",
              "tidyr","kableExtra","psych", "MASS", "foreign", "data.table","gtools","lubridate","AER",
              "xtable","pBrackets","Hmisc","ri","ggpubr", "stargazer", "Rmisc","wesanderson", "gridExtra","ggmosaic",
              "vcd", "plyr")
ipak(packages)
```
```{r, echo=FALSE}
df <-readRDS("Data/Analysis-Data/DF-final.RDS")

```

```{r, include=FALSE}
options(tinytex.verbose = TRUE)
```


```{r, echo=FALSE,warning=FALSE,message=FALSE}
TablaEmo <-readRDS("Results/Tables/Tabla-emociones.rds")
TablaExperi <-readRDS("Results/Tables/Tabla-resultados-experimentos.rds")
anexo <-readRDS("Results/Tables/Tabla-anexos.rds")
block <-readRDS("Results/Tables/tabla-bloques.rds")
nueva <-readRDS("Results/Tables/tablas-nuevas.rds")
```


# Lista de tablas de anexos*

## Experimento 1

```{r cars, warning=FALSE, echo=FALSE, message=FALSE}

block[[1]]

block[[2]]

```

\newpage

# Variables sociodemográficas Exoerimento 1

```{r, warning=FALSE, echo=FALSE, message=FALSE}
anexo[[1]]

anexo[[2]]

anexo[[3]]

anexo[[4]]
```

\newpage


## Experimento 2

```{r,warning=FALSE, echo=FALSE, message=FALSE}

block[[3]]

block[[4]]
```

\newpage

```{r,warning=FALSE, echo=FALSE, message=FALSE}
anexo[[5]]

anexo[[6]]

anexo[[7]]

anexo[[8]]
```

\newpage

## Experimento 3 

```{r, echo=FALSE, warning=FALSE, message=FALSE}
block[[5]]

block[[6]]

```
\newpage

```{r, echo=FALSE, warning=FALSE, message=FALSE}

anexo[[9]]

anexo[[10]]

anexo[[11]]

```
\newpage 

```{r, echo=FALSE, warning=FALSE, message=FALSE}
anexo[[12]]
```


\newpage


## Experimento 4

```{r, echo=FALSE, warning=FALSE, message=FALSE}
block[[7]]

block[[8]]
```

\newpage

```{r,echo=FALSE, warning=FALSE, message=FALSE}
anexo[[13]]

anexo[[14]]

anexo[[15]]

anexo[[16]]
```

\newpage

## Resultados por cada uno de los experimentos

### Experimento 1

```{r}
TablaExperi[[1]]

TablaExperi[[2]]

TablaExperi[[3]]
```

\newpage

### Experimento 2

```{r,echo=FALSE, warning=FALSE, message=FALSE}

TablaExperi[[7]]

TablaExperi[[8]]

TablaExperi[[9]]
```
\newpage

## Experimento 3 y ke pasa

```{r, echo=FALSE, warning=FALSE, message=FALSE}

TablaExperi[[10]]

```

```{r, echo=FALSE, warning=FALSE, message=FALSE}
TablaExperi[[11]]
```


```{r, echo=FALSE, warning=FALSE, message=FALSE}
TablaExperi[[12]]
```

##Experimento 3 subdidido 

```{r}
TablaExperi[[13]]
```
 # Tablas extra de experimento 2
```{r}
nueva[[1]]

```
 
otra tabla de ciudadanía digital

```{r}
nueva[[2]]
```
 
 
