---
title: "Outcomes Factorial analysis"
author: "Francisco Villarroel"
date: "04-12-2020"
output: html_document
---

```{r setup, include=FALSE}
knitr::opts_chunk$set(echo = TRUE)
```

## Proceso de validación de escala de posición política

En este documento daremos los principales resultados que arroja nuestro proceso de validación de escala de posición política, que será utilizada en nuestra encuesta experimental sobre la influencia de la homofilia y la posición política en las emociones en la esfera pública.

El informe está distribuído en tres partes: 1)test previos para ver si la escala es suceptible de ser apta para un análisis factorial, 2) Análisis factorial exploratorio y 3) Análisis factorial confirmatorio.

## Descripción de escala

Esta escala está construída integramente por su autor, inspirado en distintas escalas de medición política proveniente de otras encuestas, peroa justadas a una realidad nacional compleja, muy dinámica y donde las posiciones políticas han sufrido numerosas modificaciones y las escalas más antiguas no podrían dar cuenta de la especificidad del momento. se probaron 11 ítemes en una esclaa de likert de 4 puntos con las opciones "Muy en desacuerdo", "En desacuerdo", "De acuerdo" y "Muy de acuerdo". Se eligieron sólo 4 puntos y no 5 o 7 pues la finalidad de esta escala es poder clasificar políticamente a las personas para una posterior aleatorización, más que abarcar toda la variedad y complejidad política existente.

La muiestra consiste en 299 encuestas, realizadas en una mezcla de método de bola de nieve y distintos mensajes en redes sociales (Principalmente Facebook) y que serán divididas en dos partes: una ṕrimera base de datos (nombre "AFE")  de 212 casos para el análisis factorial exploratorio y los test de prueba, y luego la base total (DFscale) CON 299 casos, que son los mismos 212 más casos restantes.


```{r, echo=F, message=F}
knitr::opts_knit$set(root.dir = rprojroot::find_rstudio_root_file())
```

```{r,echo=F,message=F, warning=F}

ipak <- function(pkg){
  new.pkg <- pkg[!(pkg %in% installed.packages()[, "Package"])]
  if (length(new.pkg)) 
    install.packages(new.pkg, dependencies = TRUE)
  sapply(pkg, require, character.only = TRUE)
}

# usage
packages <- c("apa","apaTables", "GPArotation","psych","parameters",
              "psychometric", "lavaan", "nFactors", "semPlot","MVN", "semTools")
ipak(packages)
```

## Test de prueba

### Test de correlaciones
```{r}
load(file = "Pre-testing scales/Data/Processing/AFE.RData")

corr.test(AFE)
```

como vemos en los resultados, las variables parecieran estar correlacionadas y en la significancia estadística es menos al 0.05


### Barlett test

Para ir un poco más allá utilizamos el test de barlett para observar la esfericidad de la escala

```{r}
correlaciones <-corr.test(AFE)
correlaciones$r
r<-as.matrix(correlaciones$r)
cortest.bartlett(r, n=214)

```
Vemos que el p-valor es bastante menos de 0.005 por lo tanto esta escala está apta para ser suceptible de análisis factorial

###KMO test


```{r}
KMO(AFE)
```

Según lo que señalan estos test, esta escala tiene las características necesarias para ser sometida a análisis factorial. Haremos primero el análisis Factorial Exploratorio y luego daremos los resultados del confirmatorio, tanto para un factor como para dos.

## Análisis factorial exploratorio

Se ha resuelto por usar un método de rotación oblicuo, donde hemos probado distintos modelos sin tener mayores diferencias de resultados.

```{r}
results_nfactorASI<-n_factors(AFE, rotate = "Promax", fm = "mle", n = NULL)
plot(results_nfactorASI)
results_nfactorASI
as.data.frame(results_nfactorASI)
summary(results_nfactorASI)
```


Como vemos, el proceso para analizar cuántos factores tenemos muestra que tenemos 2. Puede que ambos factores sean "Izquierda" y "Derecha"?

Para ver el nivel de correlación de ellos observemos el análisis factorial exploratorio:

```{r}
ASIfactor<-fa(AFE,nfactors = 2,fm = "ml",rotate ="Promax",cor = "poly")
print(ASIfactor,digits = 2,cut = .40,sort=TRUE)
```


## Análisis factorial confirmatorio

Vamos a ver qué nos dice el confirmatorio. con él hicimos dos muestras: una como si fuese un sólo factor (que está al comienzo) y un segundo análisis que considera dos factores, siendo "left" y "right" sus etiquetas.

Recordar que este procedimiento se realiza con la base completa

```{r}
load(file = "Pre-testing scales/Data/Processing/scale.RData")

Onefactor<-'Ideol =~ esc_migra + esc_abort + esc_strate + esc_const + esc_rich + esc_effort 
+ esc_afp + esc_policia + esc_mapuche + esc_autorita
'
Twofactor<-'Left =~ esc_rich + esc_strate + esc_afp + esc_const + esc_mapuche 
Right =~ esc_policia + esc_autorita + esc_abort + esc_migra + esc_effort'

CFAone <- cfa(Onefactor,orthogonal=FALSE, data=DFscale, estimator="WLSMV",ordered =names(DFscale))
summary(CFAone, fit.measures=TRUE)

CFAtworele <- cfa(Twofactor,orthogonal=FALSE, data=DFscale, estimator="WLSMV",ordered =names(DFscale))
summary(CFAtworele, fit.measures=TRUE)
fitMeasures(CFAtworele)
semPaths(CFAtworele, intercepts = FALSE,edge.label.cex=2.5, optimizeLatRes = TRUE, groups = "lat",
         pastel = TRUE, exoVar = FALSE, sizeInt=5,edge.color ="black",esize = 6, label.prop=2,
         sizeLat = 6,"std", layout="circle2")
```

## Conclusiones

Son las siguientes

* Por lo visto en los pre-test, creo que la escala es apta para análisis confirmatorio
* No sé cómo interpretar lo de los dos factores descubiertos en el AFE. ¿Serán izquierda y derecha?
* Tanto para el AFE como el AFC, no sé cuáles de todos los cerros de indicadores son los más importantes que debo reportar
* En el pathanálysis que muestra la influencia de cada ítem en los factores, no sé cómo interpretar las líneas entrecortadas (significancia estadística?) y los números en gris oscuro.


¡Gracias!

