---
title: "Outcomes Factorial analysis"
author: "Francisco Villarroel"
date: "04-12-2020"
output: html_document
---

```{r setup, include=FALSE}
knitr::opts_chunk$set(echo = TRUE)
```

## Proceso de validación de escala de posición política

En este documento daremos los principales resultados que arroja nuestro proceso de validación de escala de posición política, que será utilizada en nuestra encuesta experimental sobre la influencia de la homofilia y la posición política en las emociones en la esfera pública.

El informe está distribuído en tres partes: 1)test previos para ver si la escala es suceptible de ser apta para un análisis factorial, 2) Análisis factorial exploratorio y 3) Análisis factorial confirmatorio.

## Descrićión de escala

Esta escala está construída integramente por su autor, inspirado en distintas escalas de medición política proveniente de otras encuestas, peroa justadas a una realidad nacional compleja, muy dinámica y donde las posiciones políticas han sufrido numerosas modificaciones y las escalas más antiguas no podrían dar cuenta de la especificidad del momento. se probaron 11 ítemes en una esclaa de likert de 4 puntos con las opciones "Muy en desacuerdo", "En desacuerdo", "De acuerdo" y "Muy de acuerdo". Se eligieron sólo 4 puntos y no 5 o 7 pues la finalidad de esta escala es poder clasificar políticamente a las personas para una posterior aleatorización, más que abarcar toda la variedad y complejidad política existente.

La muiestra consiste en 299 encuestas, realizadas en una mezcla de método de bola de nieve y distintos mensajes en redes sociales (Principalmente Facebook) y que serán divididas en dos partes: una ṕrimera base de datos (nombre "AFE")  de 212 casos para el análisis factorial exploratorio y los test de prueba, y luego la base total (DFscale) CON 299 casos, que son los mismos 212 más casos restantes.


## Test de prueba

### Test de correlaciones

```{r,message=F}
ipak <- function(pkg){
  new.pkg <- pkg[!(pkg %in% installed.packages()[, "Package"])]
  if (length(new.pkg)) 
    install.packages(new.pkg, dependencies = TRUE)
  sapply(pkg, require, character.only = TRUE)
}

# usage
packages <- c("apa","apaTables", "GPArotation","psych",
              "psychometric", "lavaan", "nFactors", "semPlot","MVN", "semTools")
ipak(packages)

```

## Including Plots

You can also embed plots, for example:

```{r pressure, echo=FALSE}
plot(pressure)
```

Note that the `echo = FALSE` parameter was added to the code chunk to prevent printing of the R code that generated the plot.
